臺灣臺北地方法院民事簡易判決
111年度北簡字第11479號
原      告  和泰產物保險股份有限公司

法定代理人  顏思齊  
訴訟代理人  施懷    
            郭書瑞  
被      告  賴育奇  


上列當事人間請求侵權行為損害賠償事件，本院於中華民國111
年9月13日言詞辯論終結，本院判決如下︰
　　主    文
被告應給付原告新臺幣捌萬貳仟伍佰柒拾肆元，及自民國一百一
十一年八月二十九日起至清償日止，按週年利率百分之五計算之
利息。
原告其餘之訴駁回。
訴訟費用由被告負擔三分之二，餘由原告負擔。
本判決第一項得假執行。但被告如以新臺幣捌萬貳仟伍佰柒拾肆
元為原告預供擔保，得免為假執行。
    事實及理由
一、原告法定代理人原為莊瑞德，嗣變更為顏思齊，並聲明承受
    訴訟，有聲明承受訴訟狀及保險業公開資訊觀測站網頁資訊
    附卷可佐，於法相符，應予准許。
二、被告經受合法通知，無正當理由，未於言詞辯論期日到場，
    核無民事訴訟法第386條各款所列情事，爰依原告聲請，由
    其一造辯論而為判決。
三、原告主張：被告於民國109年8月20日駕駛車號000-0000號車
    ，於臺北市萬華區水源快速道路馬場疏散門處，因未注意車
    前狀況，致撞損由訴外人謝宜庭所駕駛之車號000-0000號車
    (下稱系爭車輛)，案經臺北市政府警察局萬華分局交通分隊
    處理在案。系爭車輛，曾由其所有人彭郁玲向原告投保車體
    損失保險，事故發生時尚在保險期間內，原告經其書面通知
    ，並派員向警方查證上情屬實，業經保險契約賠付系爭車輛
    之必要修復費用新臺幣(下同)120,983元，其中鈑金工資費
    用21,863元、塗裝工資費用13,121元、零件費用85,999元，
    被告應賠償支付回復原狀所必要之費用，爰依保險法第53條
    第1項、民法第184條第1項、第191之2條等規定提起本件訴
    訟等語。並聲明：被告應給付原告120,983元，及自起訴狀
    繕本送達被告翌日起至清償日止，按週年利率5%計算之利息
    。
四、按因故意或過失、不法侵害他人之權利者，負損害賠償責任
    ；汽車、機車或其他非依軌道行駛之動力車輛，在使用中加
    損害於他人者，駕駛人應賠償因此所生之損害，但於防止損
    害之發生，已盡相當之注意者，不在此限；被保險人因保險
    人應負保險責任之損失發生，而對於第三人有損失賠償請求
    權者，保險人得於給付賠償金額後，代位行使被保險人對於
    第三人之請求權；但其所請求之數額，以不逾賠償金額為限
    ，民法第184條第1項前段、第191條之2、保險法第53條第1
    項定有明文。經查，原告主張被告於前揭時地與系爭車輛發
    生碰撞等節，業據其提出道路交通事故當事人登記聯單、道
    路交通事故現場圖、車損照片等件影本在卷可稽（見本院卷
    第13-15頁、第31-49頁），並經本院向臺北市政府警察局交
    通警察大隊調閱之道路交通事故現場圖2份、A3類道路交通
    事故調查報告表、道路交通事故當事人登記聯單、道路交通
    事故照片黏貼紀錄表等資料核閱屬實（見本院卷第59-67頁
    ），而被告已於相當時期受合法通知，既未於言詞辯論期日
    到場，復未提出任何書狀以供本院審酌，自堪信原告主張之
    事實為真正。本件被告既因使用汽車中加損害於原告所承保
    之系爭車輛，致系爭車輛受損，復難認被告對於防止損害之
    發生已盡相當之注意，被告之過失行為與系爭車輛之車損結
    果，亦有相當因果關係，是被告應就本件事故所生系爭車輛
    之損害負損害賠償責任。原告承保系爭車輛並已給付賠償金
    額，即得代位行使對被告之侵權行為損害賠償請求權。
五、次按不法毀損他人之物者，被害人得請求賠償其物因毀損所
    減少之價額，民法第196條定有明文。又依上開規定請求賠
    償物被毀損所減少之價額，得以修復費用為估定之標準，但
    以必要者為限（例如：修理材料以新品換舊品，應予折舊）
    ，最高法院77年度第9次民事庭會議決議參照。依行政院所
    發布之固定資產耐用年數表及固定資產折舊率表，非運輸業
    用客車、貨車之耐用年數為5年，本院爰依行政院所頒固定
    資產耐用年數表及固定資產折舊率表，採定率遞減法計算系
    爭車輛之折舊。經查，原告主張其因本件車禍支出系爭車輛
    修復費用120,983元，其中鈑金工資費用21,863元、塗裝工
    資費用13,121元、零件費用85,999元，業據其提出估價單、
    電子發票在卷可稽（見本院卷第23-27頁），揆諸首揭規定
    ，其中新零件更換舊零件之零件折舊部分非屬必要費用，應
    予扣除。而依行政院所發布之固定資產耐用年數表及固定資
    產折舊率表，非運輸業用客車、貨車之耐用年數為5年，依
    定率遞減法每年應折舊369/1000，另營利事業所得稅查核準
    則第95條第6項規定：「固定資產提列折舊採用定率遞減法
    者，以一年為計算單位，其使用期間未滿一年者，按實際使
    用之月數相當於全年之比例計算之，不滿一月者，以月計」
    ，系爭車輛自出廠日即108年5月（見本院卷第51頁）起至車
    禍發生日109年8月20日止，已使用約1年4個月，則系爭車輛
    更換零件部分，經扣除折舊後為47,590元（計算式如附表）
    ，加計鈑金工資費用21,863元、塗裝工資費用13,121元後，
    原告得向被告請求之車輛修復費用為82,574元（計算式：47
    ,590元＋21,863元＋13,121元＝82,574元），是逾此範圍之請
    求，即屬無據。
六、末按給付無確定期限者，債務人於債權人得請求給付時，經
    其催告而未為給付，自受催告時起，負遲延責任。其經債權
    人起訴而送達訴狀，或依督促程式送達支付命令，或為其他
    相類之行為者，與催告有同一之效力；遲延之債務，以支付
    金錢為標的者，債權人得請求依法定利率計算之遲延利息。
    但約定利率較高者，仍從其約定利率；應付利息之債務，其
    利率未經約定，亦無法律可據者，週年利率為百分之五，民
    法第229條第2項、第233條第1項前段、第203條分別定有明
    文。查原告代位被保險人行使對被告之損害賠償請求權，係
    以支付金錢為標的，給付並無確定期限，自應經原告之催告
    而未給付，被告始負遲延責任。揆諸前揭規定，原告請求被
    告給付自起訴狀繕本送達被告翌日即111年8月29日（見本院
    卷第101頁）起至清償日止，按法定利率即週年利率5%計算
    之利息，洵屬有據。
七、綜上所述，原告承保系爭車輛並已給付保險金額，即得代位
    行使對被告之侵權行為損害賠償請求權。從而，原告依侵權
    行為及保險法第53條之法律關係，請求被告給付82,574元，
    及自111年8月29日起至清償日止，按週年利率5%計算之利息
    ，為有理由，應予准許。逾此範圍之請求，為無理由，應予
    駁回。
八、本件原告勝訴部分，係就民事訴訟法第427條適用簡易程序
    所為被告敗訴之判決，依同法第389條第1項第3款規定，應
    依職權宣告假執行。並依同法第392條第2項規定，依職權宣
    告被告於預供擔保後，得免為假執行。
九、訴訟費用負擔之依據：民事訴訟法第79條。
中　　華　　民　　國　　111 　年　　9 　　月　　30　　日
　　　　　　　         　臺北簡易庭  
　　　　　　　　　            法    　官　郭美杏
以上正本係照原本作成。
如不服本判決，應於判決送達後20日內向本院（臺北市○○○路
0 段000 巷0 號）提出上訴狀。（須按他造當事人之人數附繕本
）。如委任律師提起上訴者，應一併繳納上訴審裁判費。
中　　華　　民　　國　　111 　年　　9 　　月　　30　　日
            　　　　　　　　　書　記　官  林玗倩
附  表
-----
折舊時間           金額
第1年折舊值        85,999×0.369=31,734
第1年折舊後價值    85,999-31,734=54,265
第2年折舊值        54,265×0.369×(4/12)=6,675
第2年折舊後價值    54,265-6,675=47,590